臺灣苗栗地方法院刑事判決
110年度交易字第372號
公  訴  人  臺灣苗栗地方檢察署檢察官
被      告  胡春梅


上列被告因公共危險案件，經檢察官提起公訴（110年度偵字第7
541號），並由檢察官聲請改依協商程序而為判決，本院判決如
下：
    主  文
胡春梅駕駛動力交通工具，而吐氣所含酒精濃度達每公升零點二
五毫克以上，處有期徒刑貳月，如易科罰金，以新臺幣壹仟元折
算壹日。
    犯罪事實及理由
一、本案犯罪事實、證據及應適用之法條，除證據部分補充「被
    告胡春梅於本院審理中之自白」，餘均引用檢察官起訴書之
    記載（如附件）。
二、本案經檢察官與被告於審判外達成協商之合意且被告已認罪
    ，其合意內容為：被告願受科刑範圍為有期徒刑2月，如易
    科罰金，以新臺幣1千元折算1日之宣告。經查，上開協商合
    意並無刑事訴訟法第455條之4第1項所列情形之一，檢察官
    聲請改依協商程序而為判決，本院爰不經言詞辯論，於協商
    合意範圍內為協商判決，合予敘明。
三、應適用之法條：刑事訴訟法第455條之2第1項、第455條之4
    第2項、第455條之8、第454條第2項。
四、本判決除有刑事訴訟法第455條之4第1項第1款、第2款、第4
    款、第6款、第7款所定情形之一，或違反同條第2項規定者
    外，不得上訴。如有前述例外得上訴之情形，又不服本件判
    決，得自判決送達後20日內，向本院提出上訴書狀併附理由
    ，上訴於第二審法院。
五、本案經檢察官廖倪凰提起公訴、檢察官彭郁清到庭執行職務
    。 
中　　華　　民　　國　　111 　年　　1 　　月　　26　　日
                  刑事第三庭  法　官　許文棋
以上正本證明與原本無異。
 　　                     　　書記官　陳彥宏
中　　華　　民　　國　　111 　年　　1 　　月　　26　　日
附錄本判決論罪科刑之法條：
中華民國刑法第185條之3第1項第1款
駕駛動力交通工具而有下列情形之一者，處2 年以下有期徒刑，
得併科20萬元以下罰金：
一、吐氣所含酒精濃度達每公升零點二五毫克或血液中酒精濃度
    達百分之零點零五以上。
附件：
臺灣苗栗地方檢察署檢察官起訴書
                                     110年度偵字第7541號
　　被　　　告　胡春梅　女　60歲（民國00年0月00日生）
　　　　　　　　　　　　住新竹縣○○鎮○○路00號
　　　　　　　　　　　　國民身分證統一編號：Z000000000號
上列被告因公共危險案件，業經偵查終結，認應提起公訴，茲將
犯罪事實及證據並所犯法條分敘如下：
　　　　犯罪事實
一、胡春梅於民國110年11月6日12時30分許，在新竹縣關西鎮山
    溪地高爾夫球場飲用啤酒後，仍於同日15時30分起至15時40
    分之間，自苗栗縣頭份市自強路黃昏市場附近，駕駛車牌號
    碼000-0000號自用小客車上路。嗣於同日15時40分許，在苗
    栗縣○○市○○路000號前，因違規停車為警上前示意下車盤查
    ，胡春梅下車後即逃逸至自強路140號黃昏市場內，為警追
    趕而將之攔查，並發現其酒味甚濃，並對其施以吐氣酒精濃
    度試測，於同日16時7分許，測得其吐氣所含酒精濃度達每
    公升0.74毫克而查獲。
二、案經苗栗縣警察局頭分局報告偵辦。
　　　　證據並所犯法條
一、訊據被告胡春梅矢口否認有何酒後駕車之犯行，辯稱：老公
    張金鳳開車載伊到頭份，伊不覺得喝了酒會有那麼高的數值
    ，伊真的沒開車云云。惟查，上揭犯罪事實，業據證人張金
    鳳於警詢中證述綦詳，並有酒精測定紀錄表、呼氣酒精測試
    器檢定合格證書、苗栗縣○○○○○○○道路○○○○○○○○○○○號查詢汽
    車車籍結果、路口監視器錄影畫面擷圖暨監視器錄影光碟等
    在卷可稽，足見被告前開辯解，顯屬卸責之詞，不足採信，
    其犯嫌堪以認定。
二、核被告所為，係犯刑法第185條之3第1項第1款之公共危險罪
    嫌。
三、依刑事訴訟法第251條第1項提起公訴。
　  此　致
臺灣苗栗地方法院
中　　華　　民　　國　 110　　年　　11　　月　　29　　日
　　　　　　　　　　　　　　　檢　察　官　廖　倪　凰　
本件正本證明與原本無異　　　　　　　　　　　　　　　　　
中　　華　　民　　國　 110　　年　　12　　月　　11　　日
                              書　記　官  林  咨  研